【裁判字號】    99,台上,5089
【裁判日期】    990812
【裁判案由】    違反毒品危害防制條例等罪
【裁判全文】
最高法院刑事判決            九十九年度台上字第五０八九號
上  訴  人  甲○○
上列上訴人因違反毒品危害防制條例等罪案件，不服台灣高等法
院中華民國九十七年十月二十三日第二審判決（九十七年度上訴
字第三一八六號，起訴案號：台灣板橋地方法院檢察署九十六年
度少連偵字第四一號），提起上訴，本院判決如下：
    主  文
上訴駁回。
    理  由
壹、販賣第二級毒品部分
按刑事訴訟法第三百七十七條規定，上訴於第三審法院，非以判
決違背法令為理由，不得為之。是提起第三審上訴，應以原判決
違背法令為理由，係屬法定要件。如果上訴理由書狀並未依據卷
內訴訟資料，具體指摘原判決不適用何種法則或如何適用不當，
或所指摘原判決違法情事，顯與法律規定得為第三審上訴理由之
違法情形，不相適合時，均應認其上訴為違背法律上之程式，予
以駁回。本件原審審理結果，認為上訴人甲○○基於營利目的，
販賣第二級毒品甲基安非他命予張建輝（綽號豆花）施用之犯行
明確，因而撤銷第一審科刑之判決，改判仍論處上訴人共同販賣
第二級毒品（累犯）罪刑（主刑部分處有期徒刑九年），已詳
其調查、取捨證據之結果及憑以認定犯罪事實之心證理由，並就
上訴人事後否認犯行之供詞及所辯各語認非可採，予以論述。就
證人之供述而言，交互詰問之目的當在辯明證人證詞之真偽，以
之發見真實，然檢驗證人供述之真正與否，反對詰問權並非唯一
之選項，因此法制上與交互詰問制度相配合者，即屬傳聞法則，
藉以維持當事人對於供述證據間之直接聯繫。而承認傳聞法則之
例外，本有以之替代反對詰問權之行使而無害於當事人權益之考
量，是若被告對於犯罪事實已承認，且與證人在審判外針對待證
事實之陳述悉相合致，又均別無不得為證據之情形者，該證人在
審判外之陳述，即便未予被告反對詰問機會，仍於被告訴訟上之
防禦權並無不利之影響，自不得執為上訴第三審之正當理由。本
件上訴人於檢察官第一次訊問時已坦認確有營利販賣毒品甲基安
非他命並記載於帳冊之事實，此與證人張建輝在偵查中具結所為
向上訴人購買毒品之陳述一致，張建輝經第一審傳拘無著，縱原
審未再予傳訊，依上說明，既無害於上訴人之訴訟防禦權，則上
訴意旨執此而為之指摘，即非適法之第三審上訴理由。又第一審
勘驗上揭檢察官訊問光碟，核其內容與筆錄之記載並無不合，是
上訴人此部分之上訴，顯非依據卷內訴訟資料為指摘，亦難謂適
法。再原判決並未採用上訴人於警詢之陳述作為判斷依據，其所
辯因承辦員警之誤導、利誘而為供述云云，即屬無稽而無審究之
必要。證人葉郁馨主要係證稱借手機給上訴人使用，依證人張智
凱在第一審之證述，與本案待證事實無關聯性，均不足資為有利
上訴人之認定。原判決係綜合上訴人之供述，證人張建輝與葉郁
馨分別於偵查中及第一審之證言，上訴人與張建輝間之通聯紀錄
，扣案經上訴人自承為其所有之帳冊、電子磅秤、分裝袋與毒品
甲基安非他命等證據資料，分別定其取捨而資為判斷犯罪事實，
與案內訴訟資料悉無不合，所為論述說明，復不悖乎經驗與論理
法則，自不容任意指為違法。上訴意旨置原判決所為明白論斷於
不顧，仍持已為原判決指駁之陳詞再事爭辯，或對於事實審法院
取捨證據與自由判斷證據證明力之職權行使，徒以自己之說詞，
任意指為違法，或單純為事實上枝節性之爭辯，要與法律規定得
為第三審上訴理由之違法情形，不相適合。依上所述，本件上訴
違背法律上之程式，應予駁回。
貳、轉讓禁藥部分
查第三審上訴書狀，應述上訴之理由，其未述者，得於提起
上訴後十日內補提理由書於原審法院，已逾上述期間，而於第三
審法院未判決前仍未提出上訴理由書狀者，第三審法院應以判決
駁回之，刑事訴訟法第三百八十二條第一項、第三百九十五條後
段規定甚明。本件上訴人因違反毒品危害防制條例等罪案件，不
服原審判決，於民國九十七年十一月六日提起上訴，其中關於轉
讓禁藥甲基安非他命二罪部分，悉未述理由，迄今逾期已久，
於本院未判決前仍未提出，依上開規定，其上訴自非合法，應予
駁回。
據上論結，應依刑事訴訟法第三百九十五條，判決如主文。
中    華    民    國  九十九  年    八    月   十二   日
                      最高法院刑事第十三庭
                          審判長法官  賴  忠  星
                                法官  呂  丹  玉
                                法官  吳      燦
                                法官  蔡  名  曜
                                法官  葉  麗  霞
本件正本證明與原本無異
                                      書  記  官
中    華    民    國  九十九  年    八    月   十八   日
                                                      K

司法院資訊處製作；財團法人民間司法改革基金會備份。
